【裁判字號】    97,易,2404
【裁判日期】    971230
【裁判案由】    毒品危害防制條例
【裁判全文】
臺灣臺北地方法院刑事判決              97年度易字第2404號
公  訴  人  臺灣臺北地方法院檢察署檢察官
被      告  甲○○
上列被告因違反毒品危害防制條例案件，經檢察官提起公訴（九
十七年度毒偵字第二一五一號），本院判決如下：
    主  文
甲○○施用第二級毒品，累犯，處有期徒刑玖月。扣案如附表所
示之物均沒收銷燬之。
    事  實
一、甲○○前於(一)民國九十年間，因施用毒品而違反毒品危害防
    制條例案件，經本院九十年度毒聲字第四七○號裁定送觀察
    、勒戒後，因認有繼續施用毒品之傾向，而經臺灣臺北地方
    法院檢察署（下稱臺北地檢署）檢察官聲請強制戒治及簡易
    判決處刑，經本院分別以九十年度毒聲字第六六九號裁定令
    入戒治處所施以強制戒治，並以九十年度簡字第九○八號判
    決判處有期徒刑四月確定，於九十二年二月十一日執行完畢
    ；又於(二)九十四年間，因連續施用第二級毒品而違反毒品危
    害防制條例案件，經本院以九十四年度易字第一五五號刑事
    判決，判處有期徒刑六月，及於(三)九十四年間，因轉讓第二
    級毒品而違反毒品危害防制條例案件，經本院以九十四年度
    訴字第八四五號刑事判決，判處有期徒刑八月，上開(二)、(三)
    案件確定後，經本院以九十五年度聲字第二六四號裁定其應
    執行有期徒刑一年確定，復於(四)九十四年間，因施用第二級
    毒品而違反毒品危害防制條例案件，經本院以九十四年度易
    字第一五八三號刑事判決，判處有期徒刑八月確定，並接續
    上開(二)、(三)案件執行，嗣於九十六年三月三十一日縮短刑期
    執行完畢。
二、甲○○仍不知悔改，基於施用第二級毒品甲基安非他命（下
    稱甲基安非他命）之犯意，於九十七年六月十五日下午某時
    許，在其友人位於臺北縣新店市之住處內，以將甲基安非他
    命置於其所有、如附表編號一所示之吸食器內燒烤之方式，
    施用甲基安非他命一次。嗣於九十七年六月十七日二十時許
    ，員警前往其位於臺北縣新店市○○路五十四號旁鐵皮屋之
    住處，經取得甲○○之同意後執行搜索，而扣得如附表所示
    、甲○○所有、供其施用甲基安非他命所用之物，乃接受調
    查，經警採集其尿液送驗發現呈安非他命類陽性反應，而知
    甲○○有上開施用甲基安非他命一次之犯行。
三、案經臺北縣政府警察局新店分局報告臺北地檢署檢察官偵查
    起訴。
    理  由
一、證據之認定：
  (一)按被告以外之人於審判外之言詞或書面陳述，除法律有規定
    者外，不得作為證據；又被告以外之人於審判外之陳述，雖
    不符同法第一百五十九條之一至第一百五十九條之四之規定
    ，而經當事人於審判程序同意作為證據，法院審酌該言詞陳
    述或書面陳述作成時之情況，認為適當者，亦得為證據。當
    事人、代理人或辯護人於法院調查證據時，知有第一百五十
    九條第一項不得為證據之情形，而未於言詞辯論終結前聲明
    異議者，視為有前項之同意，刑事訴訟法第一百五十九條第
    一項、第一百五十九條之五分別定有明文。查本案所據以認
    定被告甲○○犯罪事實之下列證據，因公訴人、被告甲○○
    於本院行準備程序及審判時均未予爭執其證據能力，且迄至
    言詞辯論終結前亦未再聲明異議（本院九十七年十二月十八
    日審判筆錄參照），本院審酌該等言詞或書面陳述作成時之
    情況，並無不宜作為證據之情事，依刑事訴訟法第一百五十
    九條之五之規定，自得作為證據，合先敘明。
  (二)上開事實二之部分，有被告甲○○於九十七年六月十七日二
    十三時許為警採集其尿液送臺灣檢驗科技股份有限公司以酵
    素免疫分析法初步檢驗及氣相層析質譜儀法確認檢驗，結果
    發現呈安非他命類陽性反應之濫用藥物檢驗報告一紙附卷足
    憑（偵卷第三十九頁參照），而扣案如附表所示之物，經本
    院送臺灣檢驗科技股份有限公司以酵素免疫分析法初步檢驗
    及氣相層析質譜儀法確認檢驗，亦發現均呈甲基安非他命陽
    性反應，此亦有濫用藥物檢驗報告三紙在卷可佐（本院卷第
    五九頁至第三一頁參照），且被告對上開事實二之部分於本
    院九十七年十二月十八日審理時亦供承不諱（本院當日審判
    筆錄參照），是依(一)上開濫用藥物檢驗報告四紙及(二)扣案如
    附表所示之物等補強證據，已足資擔保被告於本院審理中所
    為之上開任意性自白具有相當程度之真實性，而得確信被告
    前述自白之犯罪事實確屬真實，從而依刑事訴訟法第一百五
    十六條第一項及同條第二項規定，自得依被告前述自白及該
    補強證據認定被告確有為前述施用甲基安非他命一次之犯行
    ，本件事證明確，被告之犯行堪以認定。
二、論罪科刑之法律適用：
  (一)按甲基安非他命為毒品危害防制條例第二條第二項第二款所
    列之第二級毒品，是核被告甲○○所為，係犯毒品危害防制
    條例第十條第二項之施用第二級毒品罪。其施用甲基安非他
    命前後持有甲基安非他命之低度行為，應為施用甲基安非他
    命之高度行為所吸收，不另論罪。
  (二)查被告有如事實一之部分所載之犯罪科刑執行情形，有臺灣
    高等法院被告全國前案紀錄表一份及被告所犯上開案件之判
    決書、裁定書等件在卷可稽，其前受有期徒刑執行完畢，於
    五年以內故意再犯本件有期徒刑以上之罪，為累犯，應依刑
    法第四十七條第一項之規定，加重其刑。
  (三)爰審酌被告前已三度因施用毒品而違反毒品危害防制條例，
    經本院判刑確定，卻未能把握自新機會，徹底戒除施用毒品
    之惡習，仍再施用足以導致人體機能發生依賴性、成癮性及
    抗藥性等障礙之甲基安非他命，惟念其施用毒品乃戕害自身
    身心健康，尚未危及他人，及犯罪後坦承犯行，態度尚稱良
    好，兼衡其犯罪動機、手段、施用毒品之次數等一切情狀，
    量處如主文所示之刑，以示警儆。
  (四)扣案如附表所示之物，經鑑驗結果認其上均含有甲基安非他
    命之成分，已如前述，且均與甲基安非他命沾黏無從析離，
    故應依毒品危害防制條例第十八條第一項前段之規定，均由
    本院予以宣告沒收銷燬之。
據上論斷，應依刑事訴訟法第二百九十九條第一項前段，毒品危
害防制條例第十條第二項、第十八條第一項前段，刑法第十一條
前段、第四十七條第一項，判決如主文。
本案經檢察官廖先志到庭執行職務。
中    華    民    國    97    年    12    月    30    日
                  刑事第九庭審判長法  官  林怡秀
                                  法  官  劉素如
                                  法  官  張詩芸
以上正本證明與原本無異。
如不服本判決應於收受送達後10日內向本院提出上訴書狀，並應
敘述具體理由；其未敘述上訴理由者，應於上訴期間屆滿後20日
內向本院補提理由書（均須按他造當事人之人數附繕）「切勿逕
送上級法院」。
                                  書記官  顏淑華
中    華    民    國    97    年    12    月    30    日
附錄本案論罪科刑法條全文
毒品危害防制條例第十條
施用第一級毒品者，處六月以上五年以下有期徒刑。
施用第二級毒品者，處三年以下有期徒刑。
附表
┌──┬──────┬───┬────────────┐
│編號│物品名稱    │數量  │扣押物品清單編號        │
├──┼──────┼───┼────────────┤
│ 一 │吸食器及其上│壹組  │臺灣臺北地方法院檢察署九│
│    │量微無從析離│      │十七年度藍保管字第一六三│
│    │之第二級毒品│      │五號編號1.              │
│    │甲基安非他命│      │                        │
├──┼──────┼───┼────────────┤
│ 二 │殘渣袋及其上│貳個  │同上編號2.              │
│    │量微無從析離│      │                        │
│    │之第二級毒品│      │                        │
│    │甲基安非他命│      │                        │
├──┼──────┼───┼────────────┤
│ 三 │棉花棒及其上│貳支  │同上編號3.              │
│    │量微無從析離│      │                        │
│    │之第二級毒品│      │                        │
│    │甲基安非他命│      │                        │
└──┴──────┴───┴────────────┘


司法院資訊處製作；財團法人民間司法改革基金會備份。
